臺灣桃園地方法院刑事判決　　　　　　 94年度簡上字第125號
上　訴　人　臺灣桃園地方法院檢察署檢察官
被　　　告　甲○○　男　28歲（民國66年6月1日生）
上列上訴人因被告違反毒品危害防制條例案件，不服臺灣桃園地
方法院桃園簡易庭於中華民國九十三年十二月十七日九十三年度
桃簡字第二五六號第一審簡易判決（聲請簡易判決處刑案號：
臺灣桃園地方法院檢察署九十三年度毒偵字第四七四七號），提
起上訴，及移送併案審理（併案案號：臺灣桃園地方法院檢察署
九十四年度核退毒偵字第七號、臺灣板橋地方法院檢察署九十四
年度毒偵字第二三四號），本院管轄之第二審合議庭判決如下：
    主  文
原判決撤銷。
甲○○連續施用第二級毒品，累犯，處有期徒刑陸月，如易科罰
金，以參佰元折算壹日。扣案如附表編號一至二所示之物，均沒
收銷燬；扣案如附表編號三所示之物，均沒收。
    事  實
一、甲○○前因竊盜及施用毒品案件，經臺灣板橋地方法院分別
    於民國九十年一月十八日及九十年七月十二日，以八十九年
    度訴字第二五五號及九十年度易字第一四八八號刑事判決
    分別判處有期徒刑六月、六月確定，嗣經更定其刑為有期徒
    刑十一月，甫於九十一年八月二十八日縮刑期滿執行完畢。
    又因施用毒品案件，經臺灣板橋地方法院檢察署檢察官提起
    公訴並聲請令入戒治處所施用強制戒治，經臺灣板橋地方法
    院分別於九十二年八月十九日及九十三年四月二十日，以九
    十二年度毒聲字第二四七一號令入戒治處所施以強制戒治一
    年，及以九十三年度簡字第一六一號判處有期徒刑六月，
    於九十三年六月五日確定（該案甫於九十四年五月二十三日
    始易科罰金執行完畢，與本件不構成連續犯及累犯）。詎仍
    不知悛悔，其明知安非他命係業經公告列為毒品危害防制條
    例第二條第二項第二款之第二級毒品，不得非法持有、施用
    ，詎仍未戒除施用毒品習性，復基於施用第二級毒品安非他
    命之概括犯意，先後於九十三年八月三日凌晨二時十分許為
    警採尿前回溯九十六小時內之某時、同年九月十六日下午三
    時許為警採尿前回溯九十六小時內之某時、同年十二月十三
    日起至同年月十五日止，在臺北縣泰山鄉某友人住處、桃園
    縣八德市○○路○段五五九號居處及宜蘭縣羅東鎮某處，連
    續施用第二級毒品安非他命多次。嗣分別於：(1)九十三年八
    月二日晚間九時許，在臺北縣泰山鄉○○路○段一四二巷一
    一二號三樓之九之某友人住處，為警當場查獲；(2)九十三年
    九月十六日下午三時許，在臺北縣泰山鄉○○路○段一四二
    巷一一二號三樓之九之某友人住處，為警當場查獲；(3)九十
    三年十二月十五日凌晨五時十分許，在臺北縣泰山鄉○○路
    ○段八六七巷口前，為警當場查獲，並扣得其所有如附表編
    號一所示之殘留第二級毒品安非他命之玻璃吸食器一組、如
    附表編號二所示之第二級毒品安非他命二包及如附表編號三
    所示可析離預備供施用第二級毒品安非他命之外包裝二個。
二、案經臺北縣警察局移送臺灣板橋地方法院檢察署呈請臺灣高
    等法院檢察署檢察長核轉臺灣桃園地方法院檢察署檢察官偵
    查起訴及臺灣桃園、板橋地方法院檢察署檢察官移送併案審
    理。
    理  由
一、上揭犯罪事實，業據被告甲○○於本院審理中供承不諱（參
    見本院卷第四三—四四、一三頁正面），且被告於前揭查
    獲時地(1)、(2)及(3)為警依法採集之尿液，經警分別送請臺灣
    檢驗科技股份有限公司以酵素免疫分析法（EIA）及 氣相層
    析質譜儀分析法（GC/MS）檢 驗結果，確均呈安非他命類陽
    性反應，此有臺灣檢驗科技股份有限公司濫用藥物尿液檢驗
    報告三紙在卷可稽（參見臺灣板橋地方法院檢察署九十三年
    度毒偵字第四四四五號偵卷第九頁正面、九十三年度核退毒
    偵字第一五四號偵卷第三三頁正面、本院卷第五十頁正面
    ）。又前揭查獲時地(3)中所扣案如附表編號一至二所示之物
    ，經警方及本院先後送請內政部警政署刑事警察局及行政院
    衛生署管制藥品管理局檢驗結果，確分別係殘留第二級毒品
    安非他命之玻璃吸食器及第二級毒品安非他命無訛，有內政
    部警政署刑事警察局鑑定書影本及行政院衛生署管制藥品管
    理局檢驗成績書各一紙在卷可憑（參見本院卷第六六、七二
    頁正面）綜上而論，足見被告之自白核與事實相符，應可採
    為論罪科刑之依據。又被告前因施用毒品案件，經臺灣板橋
    地方法院以九十年度易字第一四八八號刑事判決判處有期徒
    刑六月確定。又因施用毒品案件，經臺灣板橋地方法院檢察
    署檢察官提起公訴並聲請令入戒治處所施用強制戒治，經臺
    灣板橋地方法院分別以九十二年度毒聲字第二四七一號令入
    戒治處所施以強制戒治一年，及以九十三年度簡字第一六一
    號判處有期徒刑六月，於九十三年六月五日確定。復因本
    件施用第二級毒品安非他命案件，經臺灣桃園地方法院檢察
    署檢察官提起公訴及臺灣板橋、桃園地方法院檢察署移送併
    案審理，此有臺灣高等法院被告全國前案紀錄表及臺灣桃園
    地方法院檢察署刑案資料查註紀錄表各一份附卷可參。綜上
    所述，依毒品危害防制條例第二十條第三項規定，足徵被告
    係於五年內再犯毒品危害防制條例第十條之罪。從而，本件
    事證已臻明確，被告犯行洵堪認定，應予依法論科。
二、核被告所為，係犯毒品危害防制條例第十條第二項之施用第
    二級毒品安非他命罪。被告持有第二級毒品安非他命後，進
    而施用，其持有之低度行為應被其施用之高度行為所吸收，
    不另論罪。被告先後多次施用第二級毒品安非他命之犯行，
    時間緊接，方法相同，觸犯構成要件相同之罪，顯係基於概
    括犯意反覆為之，為連續犯，依刑法第五十六條之規定，論
    以一罪，並加重其刑。公訴人起訴書所載之犯罪事實僅敘及
    被告於九十三年八月三日凌晨二時十分許為警採尿前回溯九
    十六小時內之某時，有施用第二級毒品安非他命一次之犯行
    ，而未敘及被告於同年九月十六日下午三時許為警採尿前回
    溯九十六小時內之某時、同年十二月十三日起至同年月十五
    日止，有連續施用第二級毒品安非他命多次之犯行，惟該二
    部分犯罪事實已據被告於本院審理中供明在卷可按（參見本
    院卷第四三—四四、一三頁正面），並已載明於臺灣桃園
    地方法院檢察署九十四年度核退毒偵字第七號、臺灣板橋地
    方法院檢察署九十四年度毒偵字第二三四號偵卷移送本院併
    案審理部分，且與前開起訴並論罪科刑部分有連續犯之裁判
    上一罪關係，應為起訴效力所及，本院自應併予審理，併此
    敘明。被告前因竊盜及施用毒品案件，經臺灣板橋地方法院
    分別於九十年一月十八日及九十年七月十二日，以八十九年
    度訴字第二五五號及九十年度易字第一四八八號刑事判決
    分別判處有期徒刑六月、六月確定，嗣經更定其刑為有期徒
    刑十一月，甫於九十一年八月二十八日縮刑期滿執行完畢，
    此有臺灣高等法院被告全國前案紀錄表及臺灣桃園地方法院
    檢察署刑案資料查註紀錄表各一份附卷可參，其前受有期徒
    刑之執行完畢，於五年以內再犯本件最重本刑為有期徒刑以
    上之罪，為累犯，應依刑法第四十七條之規定，加重其刑。
    被告有二種以上刑之加重事由，依刑法第七十條之規定，遞
    加之。
三、被告犯罪事證既明，原審據為被告論罪科刑之判決，固非無
    見。惟查，被告於九十三年九月十六日下午三時許為警採尿
    前回溯九十六小時內之某時、九十三年十二月十三日起至同
    年月十五日止，有連續施用第二級毒品安非他命多次之犯行
    部分，原審未及審酌，容有未洽。公訴人以原審未及審酌被
    告於九十三年九月十六日下午三時許為警採尿前回溯九十六
    小時內之某時、九十三年十二月十三日起至同年月十五日止
    ，有連續施用第二級毒品安非他命多次之犯行，提起上訴，
    指摘原判決不當，為有理由，自應由本院將原判決予以撤銷
    改判。爰審酌被告屢犯不改，於本件復另行施用第二級毒品
    安非他命多次，顯見其意志不堅，缺乏勒戒動機，其施用毒
    品足以導致精神障礙、性格異常，甚至造成生命危險，戕害
    一己之身體健康，惟念其犯後尚能坦承犯行，態度尚稱良好
    等一切情狀，量處如主文所示之刑，並諭知易科罰金之折算
    標準，以資懲儆。又扣案如附表編號一至二所示之物，分別
    係殘留第二級毒品安非他命之玻璃吸食器、第二級毒品安非
    他命，有上開內政部警政署刑事警察局鑑定書影本及行政院
    衛生署管制藥品管理局檢驗成績書各一紙在卷可考，且殘留
    在玻璃吸食器上之第二級毒品安非他命，均已無法剝離而均
    應視為毒品，均應依毒品危害防制條例第十八條第一項前段
    規定，不問屬於犯人與否，宣告沒收併銷燬之。至扣案如附
    表編號三所示之物，均係被告所有可析離預備供施用第二級
    毒品安非他命之外包裝二個，業據被告於本院審理中供明在
    卷可按，並有上開內政部警政署刑事警察局鑑定書影本在卷
    可憑，爰均依刑法第三十八條第一項第二款規定，併予宣告
    沒收。至檢驗所耗損之第二級毒品安非他命，既已滅失，爰
    不另為沒收銷燬之諭知，併此敘明。
據上論斷，應依刑事訴訟法第四百五十五條之一第一項、第三項
、第三百六十九條第一項前段、第三百六十四條、第二百九十九
條第一項前段，毒品危害防制條例第十條第二項、第十八條第一
項前段，刑法第十一條、第五十六條、第四十七條、第四十一條
第一項前段、第三十八條第一項第二款，罰金罰鍰提高標準條例
第二條，判決如主文。
本案經檢察官孫沛琦到庭執行職務。
中　　華　　民　　國　　94　　年　　6 　　月　　30　　日
                        臺灣桃園地方法院刑事第十二庭
                            審判長法  官  游  紅  桃
                                  法  官  黃  永  定
                                  法  官  林  家  賢
上列正本證明與原本無異。
不得上訴。
                                  書記官  戴  育  萍
中　　華　　民　　國　　94　　年　　6 　　月　　30　　日
~F0
~T40
┌────────────────────────────────────┐
│附表：                                        九十四年度簡上字第一二五號│
├───┬────────────────────┬───────────┤
│編號  │   扣 案 物 品 名 稱、數 量 及 重 量    │備         註         │
├───┼────────────────────┼───────────┤
│一    │   殘留第二級毒品安非他命之玻璃吸食器一 │前揭查獲時地(3)所扣之物│
│      │   組                                   │                      │
├───┼────────────────────┼───────────┤
│二    │   第二級毒品安非他命二包（驗餘總淨重一 │前揭查獲時地(3)所扣之物│
│      │   點零三公克）                         │                      │
├───┼────────────────────┼───────────┤
│三    │   可析離預備供施用第二級毒品安非他命之 │前揭查獲時地(3)所扣之物│
│      │   外包裝二個                           │                      │
└───┴────────────────────┴───────────┘
附錄本判決論罪科刑法條：
毒品危害防制條例第十條第二項：
施用第二級毒品者，處三年以下有期徒刑。
